# 求助版主和各位大合并报表抵消（补充）

提问人：ahwucheng 时间：2011-03-15 16:56:01
这个问题还是需要一些补充信息的，例如是同一控制下合并还是非同一控制下合并；如果是非同一控制下合并的，购买日各项可辨认资产、负债的公允价值等。 另外，建议抵销分录还是自己做，看别人做的抵销分录实际上是很痛苦的，因为思路可能不一样。

回答人：chenyiwei
这个问题还是需要一些补充信息的，例如是同一控制下合并还是非同一控制下合并；如果是非同一控制下合并的，购买日各项可辨认资产、负债的公允价值等。 另外，建议抵销分录还是自己做，看别人做的抵销分录实际上是很痛苦的，因为思路可能不一样。